【裁判字號】    92,交簡上,8
【裁判日期】    920818
【裁判案由】    過失傷害
【裁判全文】
臺灣花蓮地方法院刑事判決                          九十二年度交簡上字第八號
    上  訴  人  丙○○
    即  被  告
右列上訴人因過失傷害案件，不服本院花蓮簡易庭中華民國九十二年五月二十四日九
十二年度花交簡字第一二號之第一審判決（聲請簡易處刑案號為九十一年度偵字第六
三０號），提起上訴，本院管轄之第二審合議庭判決如左：
    主  文
原判決撤銷。
丙○○因過失傷害人，累犯，處拘役伍拾日，如易科罰金，以佰元折算壹日。
    事  實
一、丙○○曾因竊佔案件，經本院判處有期徒刑三月，後經台灣高等法院以八十六年
    度上更一字第七八號、最高法院以八十九年度台上字第八三六號駁回上訴確定，
    甫於民國九十年一月三十日易科罰金執行完畢。其於九十年十二月二十七日下午
    ，駕駛車號Ｌ三－九四九一號自用小客車，沿花蓮縣吉安鄉○○路由北往南方向
    行駛，於同日下午二時二十分許，行經南濱路一段與南海二街之三岔路口，本應
    注意行經閃光黃燈之號誌路口，車輛應減速接近，注意安全，小心通過，及汽車
    行駛時，駕駛人應注意車前狀況，隨時採取必要之安全措施，而當時係陰天之下
    午、路面乾燥、無缺陷、無障礙物、視距良好，該處為閃光黃燈之三岔路口，並
    無不能注意之情事，竟疏未注意應減速慢行，且未注意車前狀況，貿然以三、四
    十公里之時速通過該路口，適有乙○○騎乘車號ＸＸＡ─０九九號機車，沿南濱
    路由南往北方向行駛而來，並欲左轉南海二街，亦疏未注意車前狀況、減速慢行
    ，並未遵守左轉車應讓直行車先行之規定，貿然左轉，致兩車相撞，乙○○人車
    倒地，因此受有左胸及下背部挫傷合併多處擦傷等傷害。
二、案經乙○○訴由花蓮縣警察局吉安分局報請台灣花蓮地方法院檢察署檢察官偵查
    後聲請簡易判決處刑。
    理  由
一、訊據被告即上訴人丙○○坦承有過失傷害之犯行，惟辯稱：當時閃光黃燈未亮，
    告訴人係沿南濱路逆向左轉，亦未遵守交通規則始發生車禍云云。經查，右揭犯
    罪事實，業據告訴人於警詢中指訴綦詳。而觀之卷附被告所提之現場照片，雖顯
    示閃光號誌並未運作，但被告亦自承上開照片係其於九十二年中旬所拍攝等情，
    距離案發時間（九十年十二月二十七日），已相距約一年半，實難以之認定車禍
發生當時閃光號誌並無運作。況依卷附道路交通事故調查報告表所載，當時號誌
    動作正常；告訴人乙○○於本院訊問時亦陳稱：現場閃光黃燈有亮等語，復參以
    被告於審理時自承：車禍發生前，未看到告訴人之車輛；並於警詢中供稱：因當
    時有很多大貨車行經該路段，影響視線，所以沒有看到告訴人等語，則其焉可能
    知悉被告係逆向行駛，足見被告此部分所辯，不足採信。此外，復有診斷證明書
    一張、現場照片三張、告訴人及被告車損照片共三張及道路交通事故調查報告表
    一張在卷可稽。
二、按汽車行駛時，駕駛人應注意車前狀況，並隨時採取必要之安全措施；又閃光黃
    燈表示「警告」，車輛應減速接近，注意安全，小心通過，道路交通安全規則第
    九十四條第三項、道路交通標誌標線號誌設置規則第二百十一條第一項第一款分
    別定有明文。被告領有適當之駕駛執照，對上開交通安全規定應無不知之理，其
    駕車自應注意遵守該規定，而肇事當時係陰天之下午、路面乾燥、無缺陷、無障
    礙物、視距良好，該處為閃光黃燈之三岔路口，有上開道路交通事故調查報告表
    一份可參，故並無不能注意之情事，被告竟疏未注意車前狀況，亦未減速接近，
    致撞及告訴人所騎乘之機車，其有過失至為灼然。雖告訴人亦未注意車前狀況、
    未減速接近，並未遵守左轉車應讓直行車前行之規定，就本件車禍之發生，亦與
    有過失，但被告之過失罪責不因告訴人於本件車禍之發生同有過失而受影響。又
    告訴人之傷害結果與被告之過失行為間，並有相當之因果關係。本件事證已臻明
    確，被告犯行，洵堪認定。
三、核被告所為，係犯刑法第二百八十四條第一項前段之過失傷害罪。又被告前因竊
    佔案件，經本院判處有期徒刑三月，後經台灣高等法院以八十六年度上更一字第
    七八號、最高法院以八十九年度台上字第八三六號駁回上訴確定，於九十年一月
    三十日易科罰金執行完畢，此有台灣高等法院被告前案紀錄表一份附卷可稽，其
    於五年內再犯本件有期徒刑以上之罪，應依累犯之規定，加重其刑。原審以被告
    犯行明確，依法論罪科刑，而量處有期徒刑三月，如易科罰金，以三百元折算一
    日，固非無見。惟告訴人就本件車禍之發生亦與有過失，且為左轉彎車未讓被告
    之直行車先行，過失程度較被告為重，原審未詳細審酌上情，容有未洽，故上訴
    人就告訴人與有過失部分之上訴，為有理由，應由本院將原判決撤銷改判。爰審
    酌被告過失之程度、告訴人過失責任較大、告訴人所受傷勢、被告迄今仍未與告
    訴人達成和解，及犯罪後坦承犯行等一切情狀，量處如主文第二項所示之刑，並
    諭知易科罰金之折算標準。
據上論斷，應依刑事訴訟法第四百五十五條之一第三項、第三百六十九條第一項前段
、第三百六十四條、第二百九十九條第一項前段，刑法第二百八十四條第一項前段、
第四十七條、第四十一條第一項前段，罰金罰鍰提高標準條例第一條前段、第二條，
判決如主文。
本案經檢察官甲○○到庭執行職務。
中      華      民      國    九十二    年      八      月     十八     日
                              臺灣花蓮地方法院交通法庭
                                  審判長法官    林碧玲
                                        法官    陳雅敏
                                        法官    李世華
右正本證明與原本無異。
本件不得再上訴。
                                  法院書記官
中      華      民      國    九十二    年      八      月     十九     日
附錄本判決論罪之法律條文：
刑法第二百八十四條第一項前段：
因過失傷害人者，處六月以下有期徒刑、拘役或五百元以下罰金。致重傷者，處一年
以下有期徒刑、拘役或五百元下罰金。


司法院資訊處製作；財團法人民間司法改革基金會備份。
